臺灣高雄地方法院刑事裁定　　　　　　96年度聲減字第8632號
聲　請　人　臺灣高雄地方法院檢察署檢察官
受　刑　人　甲○○
　　　　　　　　　　（現於臺灣屏東監獄執行中）
上列被告因竊盜等案件，已經判決罪刑確定，聲請人聲請減刑並
定應執行刑，本院裁定如下：
    主  文
甲○○所犯如附表一編號一、二所示之罪，減刑如附表一編號一
、二所載，與附表一編號三、四所列不應減刑之犯罪所處之刑，
應執行有期徒刑拾柒年肆月又拾伍日，褫奪公權捌年。又所犯如
附表二所示之罪，減為有期徒刑壹月又拾伍日，如易科罰金，以
銀元參佰元即新台幣玖佰元折算壹日。又所犯如附表三所示之罪
，減為有期徒刑貳月，如易科罰金，以銀元參佰元即新台幣玖佰
元折算壹日。
    理  由
一、聲請意旨略以：查受刑人甲○○因於附表一至三所列日期犯
    如各該附表編號所示之罪，經如附表一至三所示之法院判處
    如附表一至三所列之刑確定在案。經查其所犯附表一編號一
    、二所示之罪，其犯罪時間均在96年4 月24日以前，合於中
    華民國九十六年罪犯減刑條例第2 條第1 項第3 款規定，均
    應依同條例第8 條第1 項聲請裁定減刑，而所犯附表一所示
    餘罪，雖依同條例第3 條規定不予減刑，惟仍應依同條例第
    11條規定定其應執行刑；附表二、三所示之罪，其犯罪時間
    亦均在96年4 月24日以前，合於同條例第2 條第1 項第3 款
    規定，各應依同條例第8 條第1 項聲請裁定減刑等語。
二、按依本條例應減刑之數罪，經二以上法院裁判確定者，得由
    一檢察官或應減刑之人犯合併向其中一裁判法院聲請裁定之
    ，中華民國九十六年罪犯減刑條例第8條第3項定有明文。又
    裁判確定前犯數罪，有應減刑與不應減刑者，就應減刑之罪
    ，依第2 條、第4 條、第6 條至第8 條及前條規定減刑後，
    與不應減刑之罪之宣告刑，適用刑法第51條定其應執行之刑
    ，並準用同條例第8 條第3 項規定，中華民國九十六年罪犯
    減刑條例第11條、第12條亦有明文。且依法院辦理九十六年
    減刑案件應行注意事項第29條規定，本條例第8 條第3 項及
    第12條之規定，一人犯數罪，且經二以上法院裁判確定者，
    不論係數罪併罰或不合數罪併罰之數罪，均得由一檢察官或
    應減刑之人犯合併向其中一裁判法院聲請裁定減刑。受理聲
    請之法院，應就聲請之全部為減刑之裁定。據此，檢察官合
    併聲請減刑之數罪，縱其中最後審理事實之法院有非本院裁
    判者，本院亦得依其聲請併予裁定減刑，並於減刑後合併定
    應執行刑。查本件檢察官所合併聲請減刑及定應執行之數罪
    ，其中附表三所列之罪之最後審理事實之法院係本院，故雖
    附表一、二所示之罪刑之最後審理事實之法院並非本院，惟
    依上開規定及說明，本院亦得併予裁定減刑及於減刑後合併
    定應執行刑，合先敘明。
三、經查：
（一）附表一部分：
   1、查刑法第2 條第1 項規定：「行為後法律有變更者，適用
      行為時之法律。但行為後之法律有利於行為人者，適用最
      有利於行為人之法律」。本件受刑人於裁判確定前犯數罪
      ，且均於95年7 月1 日之前犯之，而刑法第51條業已修正
      公布，並於95年7 月1 日施行，修正前刑法第51條規定：
      「數罪併罰，分別宣告其罪之刑，依左列各款定其應執行
      者：」，其中第5 款規定：「宣告多數有期徒刑者，於各
      刑中之最長期以上，各刑合併之刑期以下，定其刑期。但
      不得逾20年。」，修正後刑法第51條第5 款規定：「宣告
      多數有期徒刑者，於各刑中之最長期以上，各刑合併之刑
      期以下，定其刑期。但不得逾30年」。比較結果，修正後
      刑法並非較有利於行為人。
   2、次查，本件受刑人所犯如附表一所示之4 罪，業經法院先
      後判處如附表一所示之刑，並於如附表一所示之日期分別
      確定，其中編號一、二所示之罪並於80年依中華民國八十
      年罪犯減刑條例減刑後，與同表編號三、四所示2 罪合併
      定應執行刑有期徒刑18年，褫奪公權8 年確定，有臺灣高
      雄地方法院檢察署刑案資料查註紀錄表、臺灣高等法院被
      告前案紀錄表及附表一所列刑事裁判各1 份在卷可稽，茲
      檢察官以受刑人所犯附表一編號一、二所示之罪，其犯罪
      時間均在96年4 月24日以前，合於減刑條件，聲請予以減
      刑，並聲請與附表一編號三、四所列不應減刑之犯罪所處
      之刑，定其應執行之刑，本院審核認聲請為正當，應予減
      刑後合併定其應執行刑為如主文所示；至如附表一編號一
      所示原判決所諭知沒收之從刑因不在減刑範圍內，應照原
      判決執行，不另行諭知，附此敘明。
（二）附表二、三部分：
      本件受刑人所犯如附表二、三所示之2 罪，業經法院先後
      判處如附表二、三所示之刑，並於如附表二、三所示之日
      期分別確定，有上述臺灣高雄地方法院檢察署刑案資料查
      註紀錄表、臺灣高等法院被告前案紀錄表及附表二、三所
      列刑事裁判各1 份在卷可稽，茲檢察官以受刑人所犯附表
      二、三所示之罪，其犯罪時間均在96年4 月24日以前，合
      於減刑條件，聲請予以減刑，本院審核認聲請為正當，各
      予減刑為如主文所示；至如附表三所示原判決所諭知沒收
      之從刑因不在減刑範圍內，應照原判決執行，不另行諭知
      ，附此敘明。
四、依中華民國九十六年罪犯減刑條例第2 條第1 項第3 款、第
    4 條、第8 條第1 項、第3 項、第11條、第12條、第14條，
    刑法第2 條第1 項前段，修正前刑法第41條第1 項前段、第
    51條第5 款，罰金罰鍰提高標準條例第1 條前段，廢止前罰
    金罰鍰提高標準條例第2 條，裁定如主文。
中　　華　　民　　國　　96　　年　　12　　月　　31　　日
 　　　　　　     刑事第十三庭  法　官　蔣志宗
以上正本與原本無異。
如不服本裁定，應於收受送達後5 日內向本院提出抗告狀。
中　　華　　民　　國　　96　　年　　12　　月　　31　　日
                                書記官　李憶如
